【裁判字號】    95,交聲,472
【裁判日期】    950518
【裁判案由】    交管條例聲異
【裁判全文】
臺灣板橋地方法院交通事件裁定       95年度交聲字第472號
原處分機關  交通部公路總局臺北區監理所板橋監理站
異  議  人  乙○○
即受處分人
上列異議人即受處分人因違反道路交通管理處罰條例案件，對於
交通部公路總局臺北區監理所板橋監理站民國九十五年三月二十
三日所為之板監裁字裁41-AEB159699號處分，聲明異議，本院裁
定如下：
    主  文
異議駁回。
    理  由
一、按汽車駕駛人，行經有燈光號誌管制之交岔路口闖紅燈者，
    處新臺幣（下同）一千八百元以上五千四百元以下罰鍰，道
    路交通管理處罰條例第五十三條定有明文。又汽車駕駛人違
    反本條例第五十三條規定者，除依原條款處罰鍰外，並予記
    違規點數三點，亦為同條例第六十三條第一項第三款所明定
    。
二、原處分意旨略以：異議人即受處分人乙○○於民國九十四年
    十月二十七日二十三時三十分許，騎乘車號MFS-613號重型
    機車，行經有燈光號誌管制之臺北市○○路、艋舺大道交岔
    路口時，因有紅燈迴轉之違規情形，為臺北縣政府警察局萬
    華分局莒光派出所執勤員警甲○○發現，騎車自後追上，渠
    於萬大路與興寧街口攔停並當場予以掣單舉發 (單號：AEB1
    59699號)。嗣受處分人提出申訴，經原處分機關交通部公路
    總局臺北區監理所板橋監理站函請舉發機關調查結果，仍認
    受處分人有上開闖紅燈之違規行為，原處分機關乃依道路交
    通管理處罰條例第五十三條 (裁決書贅載第一項 )、第六十
    三條第一項第三款（裁決書僅略載第六十三條第一項）、及
    違反道路交通管理事件統一裁罰基準表規定，裁處罰鍰一千
    八百元，並記違規點數三點。
三、異議人即受處分人乙○○坦承在上述時間、地點騎乘車號MF
    S-613 號重型機車遭警當場攔停掣單舉發乙事，惟矢口否認
    有何違反道路交通管理處罰條例之行為，辯稱：伊並未紅燈
    迴轉，當時車子是停在艋舺大道一百六十八巷子內，剛剛才
    發動從巷子內出來，且前面剛好有另一部機車在伊前方出來
    ，詎該員警將伊攔停，以紅燈迴轉為由開單，雖經伊當場表
    示係員警認錯人了，然不被採納，伊因未違規故聲明異議云
    云。
四、經查，異議人上揭違規紅燈迴轉之行為，業經證人即本件舉
    發員警甲○○於本院訊問時到庭證稱：「我在九十四年十月
    二十七日二十三點三十分許在臺北市○○○道、萬大路口執
    行交通勤務時，清楚地見到車號MFS-613 號重型機車紅燈違
    規迴轉，我立即騎車自後追上，該車右轉進入艋舺大道一百
    六十八巷，從興寧街口出來，再右轉萬大路時，被我當場攔
    他下來，請他出示證件，告訴他你已經違反道路交通管理處
    罰條例第五十三條，我必須予以舉發。他跟我講沒有紅燈迴
    轉，車子是停在巷內，剛剛才發動從巷子出來，且前面剛好
    有另一部機車在他前方出來；我就問他不是住在這邊，為何
    車子要停在這邊？他說停在這邊是為了要再走路去和平西路
    上的鳥街買鳥，但是從他的停車位置到鳥街距離有三百公尺
    ，我請他帶我去他買鳥的商店，看是哪間鳥店，他卻又稱鳥
    店已經關門，我覺得不合常理，所以就開單舉發。」「那時
    天已經滿晚了，路上車子很少，當時巷子裡就只有這一台機
    車進入，車型、顏色、駕駛人的衣服都一樣，這很明確，加
    上興寧街巷口很短，我可以肯定看到紅燈迴轉與後來攔停的
    機車是同一台。」等語（見本院九十五年四月二十六日訊問
    筆錄）明確。觀諸證人所言，就其執行交通崗勤務所處位置
    、發現異議人違規紅燈迴轉將其攔停續盤問過程情節，其舉
    發經過具體明確連續不中斷，而異議人當庭就證人甲○○所
    述，無法提出足使本院產生合理懷疑之質問，僅空言稱：我
    確實沒有紅燈迴轉云云，且其謂機車停放於巷子內再走三百
    公尺去買鳥，亦與經驗法則有違。按燈光號誌之違反，其所
    需之舉證狀態稍縱即逝，除設有感應照相之路口外，事後無
    法還原現場狀態，職是，舉發當時現場之值勤員警自屬交通
    案件之重要證人。本件異議人雖辯稱係遭員警無故舉發紅燈
    迴轉，然卷內並無任何證據足資證明證人甲○○有何捏造事
    實違法取締之不法情事，異議人於本院訊問時尚表示對員警
    之印象還不錯。參酌員警執行公務時，本身即受有行政懲處
    責任之監督，且其到庭具結作證，更係以刑事責任擔保其證
    言之真實性，本件舉發員警既已到庭證述如上，且與異議人
    並不認識，彼此間亦無任何嫌隙，當不至甘冒涉犯偽證罪之
    風險，蓄意構陷異議人，本院就其前開證言又查無顯著瑕疵
    或與事實不符之處，是其證述應值採信。反之，異議人徒憑
    己意即懷疑警員開單之緣由，而未提出任何證據加以證明，
    自難遽認為真實。從而，本院認異議人確有上開之違規事實
    無訛。
五、綜上所述，原處分機關援引前揭法條處異議人罰鍰新臺幣一
    千八百元，並記違規點數三點，依法並無不合，本件聲明異
    議為無理由，應予駁回。
據上論斷，應依道路交通案件處理辦法第十九條，裁定如主文。
中    華    民    國    95    年    5     月    18    日
                              交通法庭法  官  李君豪
以上正本證明與原本無異。
如不服本裁定應於送達後5日內向本院提出抗告狀。
                                      書記官  蕭汝芳
中    華    民    國    95    年    5     月    18    日


司法院資訊處製作；財團法人民間司法改革基金會備份。
